Inventaris van het digitaal duplicaat van het archief van de Gouverneur van Suriname: Kabinet, (1934) 1951-1975 (1982)
Nationaal Archief, Den Haag
- STUKKEN BETREFFENDE BIJZONDERE ONDERWERPEN, 2
  - Binnenlandse bestuursaangelegenheden, 2.4
    - Politie en Justitie, 2.4.4
      - Zaken met betrekking tot de openbare orde, 2.4.4.1
        - Toezicht op de bevolking, 2.4.4.1.2
          - Bestrijding van strafbare feiten, 2.4.4.1.2.2
            - Stukken betreffende de bestrijding van smokkelhandel., 1952-1972; 1877-1882
              - Briefwisseling over door de Surinaamse regering te nemen maatregelen ter beteugeling van illegale handel in verdovende middelen, 1953-1962, 1878; 1 omslag
              - Briefwisseling over de aanhouding van het door Surinaamse manschappen bevaren Nederlandse schip Unide door de Braziliaanse douane wegens smokkelhandel, 1956-1957, 1879; 1 omslag
              - Ingekomen telegrafische berichten over smokkelhandel tussen Suriname en Brazilië, met briefwisseling, 1957-1972, 1880; 1 omslag
              - Stukken betreffende een verzoek van de Venezolaanse regering om aanhouding van het smokkelschip Carolina, Oktober 1958, 1881; 1 omslag
              - Stukken betreffende een onderzoek van de Surinaamse regering naar smokkel van koffie, wapens en suiker naar Brazilië, 1964-1966, 1882; 1 omslag
            - Briefwisseling, ge~oerd naar aanleiding van verzoeken om inlichtingen over de criminaliteit en jeugdcriminaliteit in Suriname., 1954-1956; 1883; 1 omslag
            - Stukken betreffende verzoeken van buitenlandse justitiële instanties om inlichtingen ter ondersteuning van de opsporing van strafbare feiten of om de opsporing van misdadigers., 1954-1970; 1884; 1 omslag
            - Stukken betreffende aanhoudingen van Surinamers in het buitenland wegens misdrijf., 1957-1970; 1885; 1 omslag
            - Ingekomen exemplaar van een Nederlandse algemene maatregel van bestuur inzake de toelating van politiële transacties bij de beboeting van overtredingen, met briefwisseling., Mei 1959; 1886; 3 stukken
            - Ingekomen anonieme nota over een verzoek van het bestuur van de Buitensociëteit "Het Park" in Paramaribo om gokautomaten te mogen exploiteren, met bijlage., December 1963; 1887; 2 stukken
            - Stukken betreffende de ontvluchting van het Panamese schip Stradfort na beslaglegging door de regering van de Nederlandse Antillen., Januari-maart 1966; 1888; 1 omslag
        - Toezicht op vreemdelingen, 2.4.4.1.3
          - Stukken betreffende een protest van een Europeaan tegen zijn wering uit Suriname na zijn veroordeling wegens belediging van een Surinamer in de Nederlandse Antillen., Mei-juli 1952; 1889; 1 omslag
          - Stukken betreffende het bezoek van de Hoge Commissaris van Indonesië aan Suriname., Juni-augustus 1952; 1890; 1 omslag
          - Briefwisseling over de uitreiking van paspoorten aan vreemdelingen., 1952-1963; 1891; 1 omslag
          - Briefwisseling over onderzoekingen naar Nederlandse antecedenten van sollicitanten naar betrekkingen in Suriname en personen, die zich in Suriname willen vestigen., 1952-1975; 1892; 1 omslag
          - Stukken betreffende verzoeken van de Centrale Inlichtingendienst om informatie over een persoon, die voornemens is een studiebezoek af te leggen aan de Surinaamse Bauxietmijnen., Mei-juli 1953; 1893; 1 omslag
          - Stukken betreffende de uitwijzing van een Chinees wegens de publicatie van beledigende artikelen over Tsjang Kai Tsjek in het blad Sjang Fat., 1953-1954; 1894; 1 omslag
          - Stukken betreffende de vaststelling van voorschriften voor de toelating van vreemdelingen., 1953-1955; 1895; 1 omslag
          - Stukken betreffende verzoeken van vreemdelingen om toelating tot tijdelijk of permanent verblijf in Suriname., 1953-1975; 1896-1898; 3 pakken
            - 1953-1965, 1896
            - 1966-1970, 1897
            - 1971-1975, 1898
          - Stukken betreffende verzoeken van evangelisators en zendelingen van Christelijke sekten om toelating in Suriname., 1954-1967; 1899; 1 omslag
          - Stukken betreffende verzoeken om inlichtingen over de economische betrouwbaarheid van in Suriname gevestigde personen en personen, die zich in Suriname willen vestigen., 1959-1962; 1900; 1 omslag
          - Stukken betreffende een rondreis van een zendingsarts van de Friends of Indonesia Fellowship door Suriname en zijn kritiek op de Nederlandse regering., Augustus-september 1961; 1901; 1 omslag
          - Briefwisseling met Nederlandse regeringsinstellingen over de opneming van uit Nieuw-Guinea afkomstige Chinese vluchtelingen in Suriname., 1962; 1902; 1 omslag
          - Ingekomen doorslag van een brief van de landsministerpresident aan de gevolmachtigd minister naar aanleiding van een verzoek van de Vereniging van Surinaamse Studenten in Amsterdam om hulp aan twee Zuid-Afrikaanse studenten, met bijlage., Mei, juni 1962; 1903; 2 stukken
          - Ingekomen telegram van de Nederlandse minister van Buitenlandse Zaken over een bericht aan de regering van de Verenigde Staten overhet optreden van een Nederlandse journalist, met aantekeningen van de gouverneur over te treffen maatregelen bij een eventuele komst van deze journalist in Suriname., 12, 13 juli 1963; 1904; 1 stuk
          - Briefwisseling van de gouverneur over een verzoek van de Amerikaanse zaakgelastigde in Trinidad om inlichtingen over het toelatingsbeleid van Suriname, met lijst van uit Suriname te weren" personen., 1964-1966; 1905; 1 omslag
          - Ingekomen circulaires van het minsisterie van Buitenlandse Zaken, houdende opgave van persona non grata verklaarde Sovjetrussen., April-september 1972; 1906; 4 stukken
      - Juridische aangelegenheden, 2.4.4.2
        - Algemeen, 2.4.4.2.1
          - Briefwisseling met de minister van Overzeese Rijksdelen over diens verzoek om toezending van gouvernementsbesluiten inzake de invoering van wetboeken in Suriname., Augustus-november 1953; 1907; 4 stukken
          - Ingekomen ontwerp van Rijkswet op de regeling van rechtsbijstand aan on- en minvermogenden, met briefwisseling., Oktober-december 1953; 1908; 3 stukken
          - Stukken betreffende de wetgeving inzake de cassatieregeling voor Suriname en de Nederlandse Antillen., 1953-1963; 1909; 1 omslag
          - Stukken betreffende rogatoire commissies., 1954-1968; 1910-1911
            - Bemiddeling van de gouverneur bij verzoeken om rogatoire commissies, 1954-1968, 1910; 1 omslag
            - Vaststelling van een Instructie inzake de uitvoering van rogatoire commissies, 1961-1962, 1911; 1 omslag
          - Lijsten van in Suriname woonachtige advocaten, met briefwisseling en statuten van de Orde van Advocaten in Suriname., 1954-1968; 1912; 1 omslag
          - Ingekomen circulaires van het departement van Justitie en Politie inzake "wetgevingstechniek"., 1956; 1913; 1 omslag
          - Doorslagen van gouvernementsbesluiten, houdende wijzigingen van artikelen van landsverordeningen op het terrein van justitie., 1956-1964; 1914; 1 omslag
          - Stukken betreffende de opheffing van de Raad voor het Rechtsherstel., 1964-1969; 1915; 1 omslag
          - Ingekomen exemplaar van het Surinaams Juristenblad, orgaan van de Surinaamse Juristen-Vereniging, nummer 8. Gedrukt., Maart 1967; 1916; 1 deeltje
        - Burgerlijke recht, 2.4.4.2.2
          - Algemeen, 2.4.4.2.2.1
            - Briefwisseling, gevoerd naar aanleiding van beraadslagingen van de Nederlandse Staten-Generaal over wetsvoorstellen inzake de invoering van een nieuw burgerlijk wetboek., 1952-1958; 1917-1919; 3 pakken
              - 1952-1955, 1917
              - 1957, 1918
              - 1958, 1919
            - Stukken betreffende wetsontwerpen tot wijziging van enkele artikelen in het Nederlands Burgerlijk Wetboek., 1954-1956; 1920; 1 omslag
            - Stukken betreffende wijzigingen van het Surinaams Burgerlijk Wetboek., 1954-1956; 1921; 1 omslag
            - Doorslag van een memorie van antwoord van de gouverneur bij de indiening van een ontwerp-landsverordening tot wijziging van het Reglement op het Notarisambt, met resoluties inzake de benoeming van notarissen., Juli 1952; 1922; 1 omslag
          - Personenrecht, 2 2.4.4.2.2.2
            - Stukken betreffende naamsveranderingen., 1953-1972; 1923-1924; 2 omslagen
              - Door de Koninkrijksdelen gemaakte afspraak inzake naamsveranderingen, 1953-1955, 1923
              - Verzoeken om naamsverandering, 1957-1972, 1924
            - Stukken betreffende aangelegenheden inzake het huwelijksrecht., 1953-1973; 1925-1928; 4 omslagen
              - Concept-landsverordening, houdende wijziging van het Huwelijksbesluit Mohammedanen en het Huwelijksbesluit Hindoes, met bijlagen en briefwisseling, met ingekomen rekest van enige Hindostanen om ongedaanmaking van dit besluit, 1953-1962, 1925
              - Protest bij de gouverneur tegen een vonnis van het Hof van Justitie in Paramaribo over alimentatieverplichtingen, 1958-1959, 1926
              - Briefwisseling van de gouverneur met hoogleraren in Nederland over problemen inzake de invoering van het westers huwelijksrecht in Suriname, Januari-maart 1959, 1927
              - Vaststelling van overgangsresoluties in het kader van de herziening van het huwelijksrecht, September-november 1973, 1928
            - Briefwisseling van de gouverneur met de Nederlandse regering over een wetsontwerp inzake noodtestamenten., 1958-1959; 1929; 1 omslag
            - Ingekomen jaaroverzichten van de Burgerlijke Stand en het Bevolkingsregister van Paramaribo, houdende opgave van de bevolking van Suriname in 1961. Gestencild., Z.j; 1930; 4 stukken
          - Zakenrecht, 2.4.4.2.2.3
            - Stukken betreffende zetelverplaatsing van bedrijven., 1951-1967; 1931-1932; 2 omslagen
              - Verzoeken van bedrijven om zetelverplaatsing, 1951-1957, 1931
              - Vaststelling van rijkswetten, 1951-1967, 1932
            - Stukken betreffende wetgeving inzake immateriële rechten., 1951-1974; 1933-1934; 2 omslagen
              - Wijziging van de Octrooiwet van het Koninkrijk, 1951-1953, 1933
              - Wijzigingen van het Octrooireglement van het Koninkrijk, 1970-1974, 1934
            - Stukken betreffende de vaststelling van landsverordeningen inzake de eigendomsrechten op grondbezit., 1952-1956; 1935; 1 omslag
            - Stukken betreffende de liquidatie van civielrechterlijke consequenties van beschikkingen, genomen tijdens de Tweede Wereldoorlog., 1952-1959; 1936-1939; 4 omslagen
              - Opheffing van rechtssituaties, ontstaan door het Besluit Rechtsverkeer in Oorlogstijd van 1940 (Stbl. A1 en A6), 1952-1959, 1936
              - Verzoek van het Nederlandse Beheersinstituut om informatie over de geldigheid van verzekeringsovereenkomsten die tijdens de oorlog met vijandige verzekeraars zijn gesloten, Januari-mei 1954, 1937
              - Liquidatie van de tijdens de oorlog opgerichte Scandinavia-Suriname Handelmaatschappij in Paramaribo, 1954-1955, 1938
              - Briefwisseling over de vraag, in hoeverre oude Duitse merken, vallend onder het vijandelijk vermogen, moeten worden geschrapt, 1955-1956, 1939
            - Ingekomen nota van de procureur-generaal van Suriname naar aanleiding van een bij gesloten rapport van een commissie tot onderzoek. op de juiste toepassing van het recht van naasting, en een begeleidbrief van de landsminister van Sociale Zaken., Juli, augustus 1953; 1940; 1 omslag
            - Stukken betreffende de invoering van een rijkswet aangaande stichtingen., 1954-1956; 1941; 1 omslag
            - Stukken betreffende verzoeken om toelating van naamloze maatschappijen., 1956-1961; 1942; 1 omslag
            - Briefwisseling over het te voeren beleid inzake de uitgifte van "verklaringen van geen bezwaar" voor naamloze maatschappijen., September-oktober 1958; 1943; 1 omslag
            - Ingekomen nota van de gevolmachtigd minister van Suriname, houdende toezending van het rapport van de commissie van advies inzake volkenrechtelijke vraagstukken over de herziening van het in 1939 opgestelde ontwerpprijsbedingreglement., 1961-1962; 1944; 1 omslag
            - Ingekomen nota van de Indonesische consul in Suriname naar aanleiding van klachten over inbeslagneming van kleine percelen van Indonesiërs., 16 februari 1966; 1945; 1 stuk
            - Ingekomen verhandeling van J.A. de Miranda, jurist op het ministerie van Opbouw over de toepasbaarheid van de gouvernementspublicatie van 12 juni 1832 inzake te heffen successierechten op plantages. Gestencild, met begeleidbrief., Augustus 1967; 1946; 1 omslag
            - Ingekomen rapport van H. van Manen naar aanleiding van een vergelijkend onderzoek over het vennootschapsrecht in opdracht van de Universiteit van Suriname. Gestencild., 1972; 1947; 1 omslag
        - Staats- en volkenrecht, 2.4.4.2.3
          - Nationaliteit, 2.4.4.2.3.1
            - Wettelijke regelingen, 2.4.4.2.3.1.1
              - Stukken betreffende wijzigingen van de Wet op het Nederlanderschap en Ingezetenschap., 1951-1970; 1948-1950; 3 omslagen
                - Aanpassingen van de wet aan het Statuut voor het Koninkrijk, 1951-1970, 1948
                - Voorstellen om invoering van adoptie van buitenlandse kinderen mogelijk te maken, 1954-1957, 1949
                - Wijzigingen inzake de nationaliteit van de gehuwde vrouw, 1954-1958, 1950
              - Stukken betreffende de toekenning van de Nederlandse nationaliteit aan personen afkomstig uit het voormalig Nederlandsch-Indië., 1952-1959; 1951-1952
                - Vaststelling van regels voor kosteloze naturalisatie van Indonesiërs en de toelating van Indonesiërs als kiezers, 1952-1956, 1951; 1 omslag
                - Ingekomen berichten over de wetgeving van Indonesiërs inzake de Indonesische nationaliteit, 1954-1959, 1952; 1 pak
              - Stukken betreffende verzoeken van de Internationale Vluchtellngenorganlsatle om opnemlng van vluchtellngen uit de Sovjetunie in Suriname., 1952-1960; 1953; 1 omslag
              - Briefwisseling over voorstellen tot herziening van de wetgeving op het ingezetenschap van Suriname en het personeel statuut., 1953-1956; 1954; 1 omslag
              - Stukken betreffende regelingen inzake personen met een dubbele nationaliteit., 1953-1960; 1955; 1 omslag
              - Briefwisseling over regelingen tenaanzien van de door de Kroon te verlenen toestemming aan Nederlanders om zich in vreemde staatsdienst te begeven, met ingekomen rekesten., 1953-1972; 1956; 1 omslag
              - Stukken betreffende Koninkrijksregelingen inzake de procedure bij geschillen omtrent de Nederlandse nationaliteit., 1955-1958; 1957; 1 omslag
              - Stukken betreffende de vaststelling en wijzigingen van voorschriften inzake naturalisatieverzoeken., 1956-1960; 1958; 1 omslag
              - Ingekomen doorslag van een nota van de landsministerpresident aan de gecommitteèrde voor Surinaamse Zaken in Nederland, houdende afwijzing van een verzoek om opname van vluchtelingen uit Hong Kong in Suriname, met doorslag van een informatienota aan de minister van Zaken Overzee., Juni 1959; 1959; 2 stukken
              - Stukken betreffende overeenkomsten tussen Nederland en Suriname inzake het Nederlanderschap, het verblijf van Nederlanders in de onafhankelijke republiek Suriname en daaruit voortvloeiende paspoortregelingen., 1975; 1960; 1 omslag
            - Naturalisaties, 2.4.4.2.3.1.2
              - Dossiers inzake verzoeken om naturalisatie tot Nederlander., 1952-1975; 1961-1977; 17 pakken
                De stukken zijn geordend op datum van afdoening en van een inhousopgave voorzien.
                - 1952-1962, 1961
                - 1963-1964, 1962
                - 1965, 1963
                - 1966, 1964
                - 1967, 1965
                - 1968, 1966
                - 1969-1970; 1971Gouvernementsbesluit nr. 79., 1967
                - 1970, 1968
                - 1971, 1969
                - , 1971Gouvernementsbesluiten nr. 134, 163, 164; 1972Gouvernementsbesluit nr. 15.; 1970
                - Gouvernementsbesluiten nr. 72, 75, 105, 16, 77, 76 en Koninklijk Besluit van 1 november 1972, nr. 35, 63 en 107, 1972, 1971
                - Gouvernementsbesluiten nr. 78, 105, 115, 117, 174; 1973. Gouvernementsbesluit nr. 96, 1972, 1972
                - Gouvernementsbesluiten nr. 93-95, 118, 1973, 1973
                - Gouvernementsbesluiten nr. 178; 1974. Gouvernementsbesluiten nr. 2, 32, 43; Koninklijke Besluiten van 7 mei 1974, nr. 61 en 18 januari 1974, nr. 28, 1973, 1974
                - , Gouvernementsbesluiten nr. 45, 46; 1975, 1974; Gouvernementsbesluit nr. 56.; 1975
                - Gouvernementsbesluiten nr. 57 en 106, 1975, 1976
                - Gouvernementsbesluit nr. 107, 1975, 1977
              - Gouvernementsbesluiten, houdende kosteloze naturalisatie van Indonesiërs., 1954-1975; 1978-1985; 8 omslagen
                - 1954-1962, 1978
                - 1963-1964, 1979
                - 1965-1966, 1980
                - 1967-1968, 1981
                - 1969-1970, 1982
                - 1971-1972, 1983
                - 1973-1974, 1984
                - 1975, 1985
              - Ingekomen rekesten van genaturaliseerde Indonesiërs, houdende verzoeken tot opzegging van het Nederlanderschap., 1955-1956; 1986; 1 pak
                Deze verzoeken werden afgewezen met het advies om zich voor aanvrage om de Indonsesische nationaliteit tot de Indonesische regering te wenden.
              - Stukken betreffende verzoeken van optanten voor de Indonesische nationaliteit in Suriname tot hernaturalisatie als Nederlander., 1956-1967; 1987; 1 pak
              - Briefwisseling over verzoeken van in Venezuela woonachtige ex-ingezetenen van Suriname om naturalisatie als Nederlander., Juni-november 1959; 1988; 1 omslag
              - Stukken betreffende de naturalisatie van uit Nieuw-Guinea afkomstige Toegoenezen., 1964-1966; 1989; 1 omslag
              - Ingekomen teksten van rijkswetten, houdende naturalisaties, met briefwisseling., 1964-1974; 1990; 1 pak
          - Internationaal personenverkeer 1991-1997., 2.4.4.2.3.2
            - Stukken betreffende de uitgifte van paspoorten., 1951-1975; 1991-1997
              - Briefwisseling over verzoeken om toekenning van paspoorten na intrekking of vermissing.1951-1974, 1991-1994; 4 pakken
                - 1951-1963, 1991
                - 1965-1967, 1992
                - 1968, 1993
                - 1969-1974, 1994
              - Briefwisseling, gevoerd naar aanleiding van instructies van het Nederlandse ministerie van Buitenlandse Zaken over de uitgifte van dienstpaspoorten, 1952-1974, 1995; 1 omslag
              - Moeilijkheden inzake de aanvrage van diplomatieke paspoorten, 1955-1967, 1996; 1 omslag
              - Ingekomen paspoortinstructies van het Nederlandse ministerie van Buitenlandse Zaken, 1969-1975, 1997; 1 omslag
            - Stukken betreffende de uitreiking van visa., 1951-1975; 1998-2010
              - Visumaanvragen van in Suriname verblijvende Nederlanders voor emigratie naar het buitenland, 1951-1965, 1998; 1 omslag
              - Bemiddeling van de gouverneur bij visumaanvragen voor tijdelijk verblijf in landen buiten het Koninkrijk, 1952-1965, 1999
              - Verzoek van de Fin Sven Ossian Johansson om een visum van het Koninkrijk, 1953, 2000; 1 omslag
              - Briefwisseling over regelingen van procedures ten aanzien van visumaanvragen, 1955-1959, 2001; 1 omslag
              - Visuminstructies van het Nederlandse ministerie van Buitenlandse Zaken. Fotokopieën.1956-1973, 2002-2003
                - over de jaren 1945-1956, 1956, 2002
                - over de jaren 1960-1973, 1973, 2003
              - Formulieren van aanvragen van transit- en reisvisa naar landen van de Benelux.1961-1974, 2004-2009; 6 omslagen
                - 1961-1968, 2004
                - 1969-1970, 2005
                - 1971, 2006
                - 1972, 2007
                - 1973, 2008
                - 1974, 2009
              - Briefwisseling over de uitreiking van transiten reisvisa, 1971-1975, 2010; 1 omslag
            - Stukken betreffende repatriëring op staatkosten van zonder geldig paspoort aangehouden Surinamers in het buitenland., 1954-1973; 2011; 1 omslag
            - Ingekomen fotokopieën van circulaires van de procureurgeneraal van het Hof van Justitie van Suriname aan de districtscommissarissen inzake beschikkingen van de landsregering met betrekking tot het toelaten van vreemdelingen, die Suriname bezoeken., April, oktober 1963; 2012; 2 stukken
            - Duplikaten van uitgereikte laissez-passerformulieren., 1965-1975; 2013-2015
              - 1965-1972, 2013
              - 1973-1974, 2014
              - 1975, 2015
            - Briefwisseling over de toelating in Suriname van personen, afkomstig uit het voormalige Brits-Guyana en uit Frans-Guyana., 1966-1967; 2016; 1 omslag
            - Briefwisseling tussen de directeur van het Kabinet van de Gouverneur en het Nederlandse Kabinet van de Vice-minister-president over mogelijkheden tot versnelling van de procedure bij de aanvraag van machtiging tot voorlopig verblijf van Surinaamse bursaalstudenten in Nederland., September-oktober 1970; 2017; 1 omslag
            - Stukken betreffende aanvragen tot machtiging van voorlopig verblijf in Nederland., 1971-1975; 2018-2022; 5 pakken
              - 1971, 2018
              - 1972, 2019
              - 1973, 2020
              - 1974, 2021
              - 1974-1975, 2022
        - Strafrecht, 2.4.4.2.4
          - Briefwisseling naar aanleiding van een verzoek van de minister van Uniezaken en Overzeese Rijksdelen om inlichtingen over de Surinaamse jurisprudentie inzake toverij., Maart-april 1952; 2023; 1 omslag
          - Ontwerp-landsverordening tot wijziging van het Surinaams Wetboek van Strafvordering, met memorie van toelichting., 1953; 2024; 1 omslag
          - Stukken betreffende verzoeken van veroordeelden om gratie., 1953-1965; 2025; 1 omslag
          - Doorslag van een brief van de Rijksvoorlichtingsambtenaar aan de Nederlandse schrijver Godfried Bomans over geconstateerd plagiaat uit zijn werk in het Surinaamse blad De Tijd, met kranteknipsel over deze aangelegenheid uit het Surinaamse blad Het Nieuws en aantekeningen van de gouverneur over de registratie van de stukken., 4 juni 1954; 2026; 2 stukken
          - Ingekomen brief van de president van het Hof van Justitie in de Nederlandse Antillen, houdende verzoek om de mogelijkheid van plaatsing van Antilliaanse meisjes in het Lands-opvoedingsgesticht in Paramaribo te onderzoeken, met doorslag van het antwoord van de waarnemend directeur van het Kabinet van de Gouverneur., Juni 1955; 2027; 2 stukken
          - Ingekomen ontwerpen van rijkswet inzake herziening van het kinderstrafrecht en -strafprocesrecht en een beginselenwet voor kinderbescherming, met briefwisseling., Augustus-september 1955; 2028; 1 omslag
          - Stukken betreffende verkeerswetgeving., 1956-1974; 2029-2032; 4 omslagen
            - Landsverordening, houdende wijzigingen van het "Rijbesluit 1949", 1956, 2029; 1 omslag
            - Geldigverklaring van Surinaamse en Antilliaanse rijbewijzen in Nederland en buiten het Koninkrijk, 1956-1959, 2030; 1 omslag
            - Vraag of de weg voor het Gouvernementsgebouw een openbare weg is, April-juli 1964, 2031; 1 omslag
            - Ingekomen telexbericht van het Nederlandse ministerie van Buitenlandse Zaken, houdende vermelding van de invoering van maximumsnelheden op de Nederlandse wegen, 5 februari 1974, 2032; 1 omslag
          - Briefwisseling inzake wijzigingen in het militaire tucht- en strafrecht van het Koninkrijk., 1956-1975; 2033-2034; 2 pakken
            - 1956-1965, 2033
            - 1970-1975, 2034